【裁判字號】    99,聲,2731
【裁判日期】    990730
【裁判案由】    聲請停止羈押等
【裁判全文】
臺灣桃園地方法院刑事裁定              99年度聲字第1810號
聲  請  人
即選任辯護人  邱鎮北律師
被      告    丙○○
聲  請  人
即選任辯護人  呂翊丞律師
被      告    乙○○
聲  請  人
即選任辯護人  陳憲鑑律師
聲  請  人
即  被  告    甲○○
聲  請  人
即選任辯護人  邱鎮北律師
被      告    丁○○
上列聲請人因被告販賣第一級、第二級毒品等案件，於本院99年
7 月22日延押訊問庭聲請具保停止羈押、解除禁見通信處分等，
暨聲請人即被告甲○○99年5 月4 日以書狀聲請具保停止羈押，
本院裁定如下：
    主  文
聲請均駁回。
    理  由
一、聲請人即選任辯護人邱鎮北律師於本件聲請本院解除對被告
    丙○○、丁○○之禁見通信處分。聲請人即選任辯護人呂翊
    丞律師於本件聲請本院撤銷被告乙○○之羈押及解除對被告
    乙○○之禁見通信處分，理由略以：被告乙○○已坦承大部
    分犯行，認已無羈押必要等語。聲請人即選任辯護人陳憲鑑
    律師及聲請人即被告甲○○於本件聲請本院准予對被告甲○○具保停止羈押，理由略以：被告甲○○已全部承認本件被
    起訴之卅二件販賣第二級毒品犯行，且老母已高齡八十二歲
    ，孤苦伶仃，家中小孩年幼，其老公曾因腦瘤開刀，無法負
    荷家計等語。
二、首查：(1)被告丙○○經本院法官訊問後，雖然矢口否認全部
    犯行，然本件有被告乙○○、許淑惠、王志仁、徐祥溢、梁
    英祥、被告甲○○之證詞，及被告丙○○、被告乙○○等人
    之通訊監察譯文可證，復有警方在被告丙○○平鎮市○○路
    ○ 段317 號9 樓之1 扣得之毒品及行動電話可佐，認為被告
    丙○○犯罪嫌疑重大，其在與上開證人交互詰問前，仍有串
    供之虞，被告劉財所犯均為重罪，且犯行多達共37件，其之
    面對之刑責顯有逃亡之虞，本件有刑事訴訟法第101 條第1
    項第1 款、第2 款、第3 款之羈押事由，且有羈押之必要，
    而於99年2 月26日裁定自該日實施羈押，並禁止接見通信在
    案。(2)被告乙○○經本院法官訊問後，承認全部犯行，本件
    並有起訴書所載之各項證據為憑，認為被告乙○○犯罪嫌疑
    重大，被告乙○○雖承認犯行，然在與相關證人及共犯交互
    詰問之前，仍有串供之虞，被告乙○○所犯均為重罪，且犯
    行多達共43件，其之面對之刑責顯有逃亡之虞，本件有刑事
    訴訟法第101 條第1 項第1 款、第2 款、第3 款之羈押事由
    ，且有羈押之必要，而於99年2 月26日裁定自該日實施羈押
    ，並禁止接見通信在案。（按被告乙○○於99年3 月31日之
    準備程序，已翻供否認其前承認之與被告丙○○共同所涉犯
    之販賣第一級毒品罪）(3)被告甲○○經本院法官訊問後，雖
    然僅承認部份犯行，然本件有被告甲○○警、偵訊之自白、
    證人葉國清、湯逢讚、黃遠信、梁英椿、牟桂芬之證詞，及
    共犯被告梁英祥之自白，並有被告甲○○、梁英祥等人之通
    訊監察譯文可證，警方附在被告甲○○戶籍址查獲安非他命
    、夾鏈袋、作案之手機，認為被告甲○○犯罪嫌疑重大，其
    在與上開證人及共犯交互詰問前，仍有串供之虞，被告所犯
    均為重罪，且犯行多達共32件，其之面對之刑責顯有逃亡之
    虞，本件有刑事訴訟法第101 條第1 項第1款 、第2 款、第
    3 款之羈押事由，且有羈押之必要，而於99 年2月26日裁定
    自該日實施羈押，並禁止接見通信在案。(4)被告丁○○經本
    院法官訊問後，雖然僅承認起訴書附表九之犯行，然附表八
    之犯行有證人黃俊欽之證詞、通聯譯文可證，警方並在被告
    丁○○住處查獲海洛因、安非他命、夾鏈袋、手機等物可證
    ，認為被告丁○○犯罪嫌疑重大，其在與上開證人黃俊欽交
    互詰問前，仍有串供之虞，被告丁○○所犯均為重罪，且犯
    行多達共6 件，其之面對之刑責顯有逃亡之虞，本件有刑事
    訴訟法第101 條第1 項第1 款、第2 款、第3 款之羈押事由
    ，且有羈押之必要，而於99年2 月26日裁定自該日實施羈押
    ，並禁止接見通信在案。嗣本院並裁定上開被告均自99年5
    月26日起延長羈押2 月。(5)嗣本院又認上開被告之羈押原因
    及必要性仍然存在，而裁定分別自99年5 月26日、99年7 月
    26日延長羈押二月，並仍續行禁見通信處分在案。
三、再查：被告甲○○雖自承己之販賣第一級、第二級毒品之罪
    責，然其販賣該二種毒品是否與同案被告梁英祥共犯，則其
    於本院數次翻覆其詞，此觀其於99年2 月26日移審訊問、本
    院99年3 月31日準備程序中之供述自明，而被告梁英祥亦於
    本院準備程序時全盤否認犯罪，是在被告甲○○與梁英祥及
    其等之毒品下游實施交互詰問甚至對質前，被告甲○○當然
    尚有與其等勾串之虞。又查，被告乙○○於警、偵訊時，數
    次對於其與被告丁○○共同販賣海洛因之犯行指證明確，然
    其又於本院翻供，可見其就涉與被告丁○○共同販賣海洛因
    之犯行之部分，尤有相互勾串之虞。復查，被告乙○○、被
    告甲○○、被告丁○○、被告丙○○等人，所犯多條重罪，
    在與證人即其等之毒品下游及其等之共犯相互間，在本院審
    理庭實施交互詰問前，均有相互勾串、串證之虞，是於本階
    段均無從准許解除禁見通信之處分。末查，被告乙○○所犯
    為多條販賣第一級、第二級毒品之重罪，被告甲○○所犯為
    多條販賣第二級毒品罪，本院認其等有逃亡之虞，是聲請人
    即選任辯護人陳憲鑑律師及聲請人即被告甲○○於本件聲請
    本院准予對被告甲○○具保停止羈押，聲請人即選任辯護人
    呂翊丞律師聲請撤銷對被告乙○○之羈押，亦屬無從准許。
    綜此，本件聲請不能准許，應均予駁回。
四、依刑事訴訟法第220條，裁定如主文。
中    華    民    國    99    年    7     月    30    日
                  刑事第三庭審判長法  官  謝順輝
                                  法  官  楊麗文
                                  法  官  曾雨明
以上正本證明與原本無異。
如不服本裁定，應於裁定送達後5 日內向本院提出抗告狀。
                                  書記官  蘇  萱
中    華    民    國    99    年    8     月    2     日

司法院資訊處製作；財團法人民間司法改革基金會備份。
